# 股份支付的一个问题

提问人：rainy418 时间：2022-03-19 10:44:33
1 、假设 2010 年，某公司做股权激励，员工按照 2 元/股，取得了股票。当时，有投资者以 4 元增资公司，公司按照（4-2）部分差额确认了股份支付费用。 2 、获得股权激励的员工张三于 2015 年离职，其将股票以 5 元/股价格转让给员工李四，同时外部投资机构增资公司的入股价格为 10 元/股。
问题：那么张三转让给李四需要确认公司的股份支付费用吗？
理论上说，张三转给谁多半是管理层指定的，李四获取股份也是作为为公司服务的对价，确实应该确认。但是确实重复计入了一部分费用，在计算上是否应该剔除重复部分。

回答人：chenyiwei
这种情况应按李四受让股份的价格（ 10 元）低于届时公允价值（ 15 元）的差额确认股份支付费用。
参考：《中审众环研究 2020 》之“问题1-4-41（实施股份支付收回授予的股权后重新授予其他员工是否存在费用重复确认问题）”。